# 资本公积转增，比例期存在同一控制企业合并

提问人：honey666 时间：2016-05-03 17:30:21
求助陈版： 基本情况：A公司 2015 年 12 月 31 日股本为 2000 万股，归属于母公司的净资产 15000 万元， 2015 年股利分配方案为以2015 年 12 月 31 日的股本为基数，资本公积转增股本，每 10 股转增 5 股，并派发现金股利每股 1 元（含税），共计派发现金股利 1000万元（含税），该股利分配方案于 2016 年 5 月完成。 2014 年 11 月发行新股 500 万股，用发行的新股募集的资金取得同一控制下B公司65%的股权，发行新股募集资金共计 6000 万元。 资本公积转增股本前股本情况： 2015 年
2014 年 年末股本 2000 2000 加权平均股分数（扣非前） 2000 1500+500 加权平均股份数（扣非后） 2000 期初1500+新增500*（12-11）/12=1541.67
问题： 2015 年资本公积转增股本（每 10 股转增 5 股），在计算 2014 年比较基本每股收益时，加权平均股份扣非后应如何计算？

回答人：chenyiwei
2015 、 2016 年度的加权平均股份数均为 3000 万股； 2014 年度加权平均（扣非后）股份数＝1541.67（你计算的 2014 年度加权平均股份数，假设发行新股募集资金与同一控制下合并的价款一致）*1.5=2312.51万股。